臺灣高等法院臺中分院刑事判決　　　　　　　　　　九十三年度上訴字第八二五號
　　上　訴　人　臺灣台中地方法院檢察署檢察官
　　被　　　告　乙○○
右上訴人因被告違反毒品危害防制條例案件，不服臺灣台中地方法院九十三年度訴字
第五六六號中華民國九十三年四月六日第一審判決（起訴案號：臺灣台中地方法院檢
察署九十三年度毒偵字第六七號，移
度毒偵字第一三九五號、臺灣雲林地方法院檢察署九十三年度毒偵字第五七四號），
提起上訴，本院判決如左：
      主  文
原判決撤銷。
乙○○連續施用第一級毒品，累犯，處有期徒刑壹年肆月，扣案之海洛因壹包（含袋
毛重零點伍公克）沒收銷燬之；又連續施用第二級毒品，累犯，處有期徒刑拾月，扣
案之安非他命壹包（含袋毛重零點捌公克）沒收銷燬之。應執行有期徒刑壹年拾月，
扣案之海洛因壹包（含袋毛重零點五公克）、安非他命壹包（含袋毛重零點捌公克）
均沒收銷燬之。
    事  實
一、乙○○曾於民國（下同）八十四年三月一日因違反麻醉藥品管理條例案件，經台
    灣雲林地方法院判處有期徒刑七月及有期徒刑五年六月，定應執行刑為有期徒刑
    五年十月，嗣經臺灣高等法院臺南分院於八十四年七月二十七日以判決駁回上訴
    確定，於八十七年三月二十六日假釋出獄，並於九十年七月十四日假釋期滿而執
    行完畢，又於九十一年十一月二十四日因施用毒品經台灣台中地方法院以九十一
    年毒聲字第二九五八號裁定送勒戒處所施以觀察勒戒，因無繼續施用毒品傾向而
    由台灣台中地方法院檢察署檢察官於九十一年十一月十二日以九十一年度毒偵字
    第三三三七號為不起訴處分，復於九十二年因施用毒品經台灣台中地方法院以九
    十二年毒聲字第一四九九號裁定送觀察勒戒，因無繼續施用毒品傾向，而由台灣
    台中地方法院檢察署檢察官於九十二年七月四日以九十二年度毒偵字第一七八０
    號為不起訴處分，猶不知悔改，復基於概括犯意，自九十二年十一月十五日起至
    九十三年四月六日上午十時許止，連續在台中市○○路友人之住處，及雲林縣斗
    六市○○路十號之一住處，將毒品海洛因粉末，滲入美娜水後，以注射針筒注射
    身體之方式，或其他不詳方式，非法施用第一級毒品海洛因多次；又另行起意並
    基於概括犯意，自九十二年十一月十五日起至九十三年四月四日上午十時許止，
    連續在上開地點，以吸食器燒烤產生白煙再以鼻吸入之方式，非法施用第二級毒
    品安非他命多次，嗣於九十二年十二月三十日上午十一時五十五分許，在台中
    市○○區○○路二段五八八號為警查獲，並扣得其所有之海洛因一包（毛重０．
    五公克）、安非他命一包（毛重０．八公克），九十三年三月十九日十四時許
    ，在台中縣沙鹿鎮○○○路四四五之七號二樓為警查獲，九十三年四月六日因
    另案至台灣雲林第二監獄執行，經獄方採取尿液送請檢驗而查獲。
二、案經台中市警察局第六分局報請台灣台中地方法院檢察署檢察官偵查起訴，暨同
    署檢察官及台灣雲林地方法院檢察署檢察官移送併辦。
    理  由
一、前揭犯罪事實業據上訴人即被告乙○○坦承不諱，且被告於右揭時地被查獲後，
    經採集其尿液送請中山醫學大學附設醫院及詮昕科技股份有限公司鑑驗結果，分
    別有嗎啡及安非他命陽性反應，或嗎啡呈陽性反應，有中山醫學大學附設醫院藥
    物濫用檢測中心檢驗報告及詮昕科技股份有限公司濫用藥物尿液檢測報告、真實
    姓名對照表等附卷可稽，另有海洛因、安非他命各一包扣案可資佐證，被告五年
    之內曾因施用毒品，經二次送觀察勒戒執行完畢而無繼續施用毒品傾向，經台灣
    台中地方法院檢察署檢察官為不起訴處分，有臺灣高等法院被告全國前案紀錄表
    、臺灣臺中地方法院檢察署刑案資料查註紀錄表各一紙在卷可按，事證明確，被
    告犯行洵堪認定。
二、核被告所為，係犯毒品危害防制條例第十條第一項之施用第一級毒品罪，及同條
    第二項之施用第二級毒品罪。其持有第一、二級毒品之低度行為，應為施用之高
    度行為所吸收，不另論罪；其先後多次施用第一級、第二級毒品犯行，均時間緊
    接，所犯構成要件相同，顯係基於概括犯意反覆為之，均為連續犯，應分別以一
    罪論，並各依法加重其刑；又被告曾於八十四年三月一日因違反麻醉藥品管理條
    例案件，經台灣雲林地方法院判處有期徒刑七月及有期徒刑五年六月，定應執行
    刑為有期徒刑五年十月，嗣經臺灣高等法院臺南分院於八十四年七月二十七日判
    決上訴駁回確定，於八十七年三月二十六日假釋出獄，並於九十年七月十四日假
    釋期滿而執行完畢，有臺灣高等法院被告全國前案紀錄表各一份在卷可稽，其於
    有期徒刑執行完畢後，五年以內再犯本件有期徒刑以上之罪，為累犯，應依法遞
    加重其刑。被告所犯前開二罪，犯意各別，罪名互異，應分論併罰。檢察官移送
    併辦被告施用第一級、第二級毒品部分（九十三年度毒偵字第一三九五號，九十
    三年度毒偵字第五七四號），雖未據起訴，然因各該部分與本案起訴被告犯行，
    分別具有連續犯之裁判上一罪關係，應為起訴效力所及，本院自得審判。
三、原審以本案事證明確，予以論罪科刑，固非無見，惟查原審就上開移送併案部分
    ，未及併案審酌，自有未當，檢察官上訴意旨指摘於此，即有理由，自應由本院
    將原判決撤銷改判，爰審酌被告有多次毒品前科，且曾因施用毒品案件經觀察勒
    戒二次，竟無視於毒品對於自身健康之戕害及國家對於杜絕毒品犯罪之禁令，猶
    施用毒品不輟，再為本案犯行，惟念及其吸毒係戕害自己身心之行為及其於犯罪
    後坦承犯行等一切情狀，量處如主文第二項所示之刑，並定應執行刑。扣案海洛
    因一包（毛重０．五公克）及安非他命一包（毛重０．八公克）為違禁物，依毒
    品危害防制條例第十八條第一項前段沒收銷燬之（包裝之塑膠袋難與毒品分離，
    亦一併沒收銷燬之）。
四、據上論斷，應依刑事訴訟法第三百六十九條第一項前段、第三百六十四條、第二
    百九十九條第一項前段，毒品危害防制條例第十條第一項、第二項、第十八條第
    一項前段，刑法第十一條前段、第五十六條、第四十七條、第五十一條第五款，
    判決如主文。
本案經檢察官甲○○到庭執行職務。
中      華      民      國      九十三      年    七    月    二十九    日
                                   臺灣高等法院臺中分院刑事第十庭
                                         審判長法  官　林  照  明
                                               法　官  王  　　銘
                                               法　官  林  清  鈞
右正本證明與原本無異。
如不服本判決應於收受送達後十日內向本院提出上訴書狀，其未敘述上訴之理由者並
得於提起上訴後十日內向本院補提理由書（均須按他造當事人之人數附繕本）。
                                               書記官  劉  恒  宏
中     華     民     國     九十三     年      八      月      三       日
                                                              　　　　　Ｆ
